【裁判字號】    96,交聲,1134
【裁判日期】    970220
【裁判案由】    違反道路交通管理處罰條例聲明異議
【裁判全文】
臺灣士林地方法院交通事件裁定        96年度交聲字第1134號
原處分機關  交通部公路總局台北區監理所
異  議  人
即受處分人  甲○○
上列異議人即受處分人因違反道路交通管理處罰條例案件，對於
交通部公路總局臺北區監理所民國96年7 月5 日所為之處分（原
處分案號：北監自裁字裁40-ZIC006483號），聲明異議，本院裁
定如下：
    主  文
異議駁回。
    理  由
一、按汽車行駛高速公路應依速限標誌指示，高速公路及快速公
    路交通管制規則第5 條第1 項前段定有明文。又按汽車行駛
    於高速公路、快速公路或設站管制之道路，不遵使用限制、
    禁止、行車管制及管理事項之管制規則而有行車速度超過規
    定之最高速限或低於規定之最低速限者，處汽車駕駛人新臺
    幣（下同）3,000 元以上6,000 元以下罰鍰，並記違規點數
    1 點，道路交通管理處罰條例第33條第1 項第1 款、第63條
    第1 項第1 款分別定有明文。
二、原處分意旨略以：異議人即受處分人甲○○於民國95年12月
    23日上午8 時38分許，駕駛車牌號碼8850-GX 號自用小客車
    ，行經速限70公里之國道五號公路南向28.7公里處，以時速
    89公里之速度超速行駛，經內政部警政署國道公路警察局第
    九警察隊頭城分隊員警逕行舉發以「速限70公里，經雷達（
    射）測定行速為89公里，超速19公里」之違規，依違反道路
    交通管理處罰條例第33條第1 項第1 款，處罰鍰3,000 元，
    並依同條例第63條第1 項第1 款（原處分漏引第1 項第1 款
    ），記違規點數1 點。
三、異議意旨略以：舉發照片中前後共有3 輛汽車入鏡，並以近
    距離同距同速前進，復參以違規時間是星期六假日上午，在
    車流量非常多及車距小情形下，實難有如舉發單上所載之違
    規超速等情；次以舉發單所載超速19公里計算，其駕駛之車
    輛應該是每秒約以5.3 公尺（19*1000/3600=5.27） 速度前
    進，何以呈現如照片上之前後3 車距離同距同速前進之畫面
    ？應是雷射測距測速儀器之錯誤判讀之結果等語。
四、經查：異議人所有之車牌8850-GX 號自用小客車，於上揭時
    、地，為內政部警政署國道公路警察局第九警察隊頭城分隊
    警員以雷達（射）測定行速為89公里，有採證相片1 張附卷
    可稽。雖異議人辯稱該測速結果係雷射測距測速儀器之錯誤
    判讀所致，然查舉發所使用之雷射測速儀於出廠時業經檢驗
    符合所有出廠規格，有內政部警政署國道公路警察局第九警
    察隊96年8 月21日公警九交字第0960905025號函附相關檢驗
    認證書、UX014005號出廠檢驗證明之原文及譯本各1 份等在
    卷可稽。而雷射測距測速照相儀係以雷射光束（不見光）直
    接瞄準行進中之車輛，屬「單點單台」之測速方式，車輛如
    有超出設定之速限即立刻鎖定，雷射是屬於直線不易擴散之
    光束，且光束狹窄，使得兩車同時被偵測到之機會等於零，
    採證照片內「十字絲」中心點所指之車輛即為超速車輛，亦
    據內政部警政署國道公路警察局第九警察隊以96年3 月8日
    公警九交字第0960970285號函說明在卷。是本件執勤警察依
    雷射測速儀所測結果，舉發異議人之汽車超速，應無違誤。
    異議人所辯，尚不足採。
五、原處分機關認定異議人「速限70公里，經雷達（射）測定行
    速為89公里，超速19公里」之違規行為，事證明確，爰依道
    路交通管理處罰條例第33條第1 項第1 款規定，裁處異議人
    3,000 元之罰鍰，並依同條例第63 條 第1 項第1 款（原處
    分漏引第1 項第1 款）記違規記數1點 ，核無不當，是本件
    異議為無理由，應予駁回。
據上論斷，應依道路交通案件處理辦法第19條，裁定如主文。
中    華    民    國    97    年    2     月    20    日
                    交通法庭法  官  劉秉鑫
以上正本證明與原本無異。
如不服本裁定應於送達後5日內向本院提出抗告狀。
                            書記官  吳尚文
中    華    民    國    97    年    2     月    20    日


司法院資訊處製作；財團法人民間司法改革基金會備份。
